臺灣板橋地方法院刑事裁定　　　　　　 100年度聲字第1964號
聲　請　人　臺灣板橋地方法院檢察署檢察官
受　刑　人　丁志成
上聲請人因受刑人數罪併罰有2 裁判以上，聲請定其應執行之刑
（100 年度執聲字第1172號），本院裁定如下：
    主  文
丁志成因犯如附表所示各罪，所處如附表所載之刑，應執行有期
徒刑貳年伍月。
    理  由
一、本件聲請人以：受刑人丁志成因犯竊盜等案件，先後經判決
    確定如附件一覽表所載，應依刑法第53條、第51條第5 款，
    定其應執行之刑，爰依刑事訴訟法第477 條第1 項聲請定其
    應執行刑等意旨前來。
二、按數罪併罰，有2 裁判以上者，依刑法第51條規定，定其應
    執行刑；又應依刑法第51條第5 款規定，定其應執行之刑者
    ，由該案犯罪事實最後判決之法院之檢察官，聲請該法院裁
    定之，刑法第53條、刑事訴訟法第477 條第1 項分別定有明
    文。
三、本院之判斷：
(一)、受刑人丁志成因犯如附件一覽表（下稱附表）所示竊盜及詐
    欺等共伍罪，先後經本院判處罪刑且確定在案（即本院98年
    度易字第1897號、99年度簡字第6534號、99年度易字第2429
    號等刑事判決）；又其中編號1 、2 列記之竊盜、詐欺等共
    參罪，並為本院於民國（下同）99年10月5 日以99年度聲字
    第4881號酌定其應執行有期徒刑1 年3 月確定等情節，此均
    據聲請人提出前揭各案之判決書、裁定書、執行指揮書與執
    行案件資料表在卷足稽，復有本院100 年5 月16日查得受刑
    人最近之臺灣高等法院被告前案紀錄表1 件附卷可考。茲聲
    請人以受刑人犯如附表列明之竊盜與詐欺等各罪，合於數罪
    併罰定應執行刑規定，並以本院為各該案犯罪事實最後判決
    之法院，聲請定其應執行刑，經核除附表編號3 關於「犯罪
    日期」欄所載，應更正為：「98.04.05、98.04.19」外，其
    餘意旨皆無違誤，自應予准許。
(二)、而按法律上屬於自由裁量之事項，有其外部性界限及內部性
    界限，並非概無拘束。依據法律之具體規定，法院應在其範
    圍選擇為適當之裁判者，為外部性界限；而法院為裁判時，
    應考量法律之目的及法律秩序之理念所在者，為內部性界限
    。法院為裁判時，二者均不得有所踰越。在數罪併罰，有2
    裁判以上，定其應執行之刑之案件，法院所為刑之酌定，固
    屬自由裁量之事項，然仍應受前揭外部性界限及內部性界限
    之拘束。再按刑法第50條規定，裁判確定前犯數罪者，併合
    處罰之，屬強制規定，目的在使被告（或受刑人）得依同法
    第51條各款規定，享有併合處罰、限制加重刑罰之恤刑利益
    。是裁判確定前犯數罪符合併合處罰之案件，有2 以上之裁
    判，應依刑法第51條第5 款至第7 款定其應執行刑者，最後
    事實審法院檢察署檢察官應依刑事訴訟法第477 條第1 項規
    定，聲請該法院裁定之，係檢察官為被告之利益以為聲請，
    法院於定應執行之刑時，自不得諭知較重於原裁判合併刑期
    之總和，否則即有違數罪併罰禁止不利於被告（或受刑人）
    之恤刑立法目的。惟按法律上賦予法院或法官自由裁量之事
    項，並非毫無限制，仍須在法規或法律原則之規範界限內，
    衡酌個案具體情況，為公平、合理、適當之裁決。故於裁量
    時，猶須受法律規範之目的、精神、理念及法律秩序所指導
    。
(三)、是查，本件受刑人丁志成因犯附表編號1 至3 所示竊盜與詐
    欺等共伍罪，經本院先後判處有期徒刑7 月、7 月、3 月、
    9 月、9 月，並均告確定；再其犯如附表編號1 、2 所列罪
    刑，亦據本院以99年10月5 日99年度聲字第4881號更定其應
    執行有期徒刑1 年3 月；另所犯附表編號3 之竊盜共貳罪，
    則為本院以原確定判決（99年度易字第2429號）酌定應執行
    有期徒刑1 年2 月，均詳如前說明。從而，本院審酌受刑人
    因於裁判確定前犯數罪，其併合處罰刑期之總和固為有期徒
    刑2 年11月，惟其就附表編號1 、2 所示罪刑，已經本院更
    定應執行有期徒刑1 年3 月，編號3 之貳罪部分同據本院酌
    定應執行有期徒刑1 年2 月，暨衡量受刑人因數罪併罰、限
    制加重其刑之恤刑利益，以及刑事法律規範之目的、原則及
    其揭櫫之精神、理念，復且為符合法律之外部性及內部性界
    限，暨為公平、合理、適當之裁決，爰酌定受刑人丁志成應
    執行有期徒刑2 年5 月（即前述各予酌定應執行有期徒刑1
    年3 月、1 年2 月之刑期總和）。
(四)、末按數罪併罰中之一罪，依刑法規定得易科罰金，因與不得
    易科之他罪併合處罰結果，根本上不得易科罰金，故於諭知
    判決時，自亦無庸為易科罰金折算標準之記載（司法院大法
    官釋字第144 號解釋意旨參照）。查本件受刑人犯如附表編
    號2 列記之詐欺罪，固有為本院宣告以得易科罰金之有期徒
    刑3 月，惟本罪因與附表編號1 、3 所載不得易科之竊盜各
    罪併合處罰，自不得為易科罰金。是以，本院爰不另記載其
    易科罰金折算標準，併此說明。
四、爰依刑事訴訟法第477 條第1 項，刑法第53條、第51條第5
    款，裁定如主文。
中    華    民    國   100    年    5     月    16    日
                       刑事第2 庭法  官   黎錦福
上列正本證明與原本無異。
如不服本裁定，應於裁定送達後5 日內敘明抗告理由，向本院提
出抗告狀。
                                 書記官   蔡麗春
中    華    民    國   100    年    5     月    16    日